---
title: "Árboles genealógicos con R"
author: "William Hoyos"
output: github_document
---

```{r setup, include=FALSE}
knitr::opts_chunk$set(echo = TRUE)
```

Se usará el paquete kinship2 para la creación de árboles
genealogicos con R. Primero cargamos la librería o paquete en mención: 

```{r libraries}
library(kinship2)
```

Para este ejercicio creamos un data frame con los datos:

```{r data}
id <- c("padre1", "madre1", "hijo1", "hijo2","hijo3", "esposa_hijo1", "hijo1_hijo1", 
        "hijo2_hijo1", "hijo3_hijo1")
father <- c(NA, NA, "padre1", "padre1", "padre1", NA, "hijo1", "hijo1", "hijo1")
mother <- c(NA, NA, "madre1", "madre1", "madre1", NA, "esposa_hijo1", "esposa_hijo1", 
            "esposa_hijo1")
ages <- c(75, 79, 53, 59, 55, 31, 35, 32, 27)
affected <- c(0, 0, 0, 1, 0, 0, 1, 0, 0)
sex <- c(1, 2, 1, 2, 2, 2, 1, 2, 1)
status <- c(0, 0, 0, 1, 0, 0, 0, 0, 0)
gen <- c("MLH1+", "MLH1-", "MLH1-", "Colorrectal (MLH1+)", "MLH1-", "MLH1-","MLH1-",
         "MLH1-","MLH1-")

my_family <- data.frame(id, father, 
                         mother, affected, 
                         sex, ages, status, gen)
```

Usamos la función attach para tener las variables del data frame en el ambiente global y poder acceder a ellas:

```{r attach}
attach(my_family)
```

Luego creamos un objeto de tipo pedigree:

```{r pedigree}

my_ped <- pedigree(
        id = my_family$id,
        dadid = my_family$father,
        momid = my_family$mother,
        sex = my_family$sex,
        affected = my_family$affected,
        status = my_family$status
)

ages_genes <- paste(ages, gen, sep = "\n")

```

Por último, realizamos el árbol con la función plot.pedigree():

```{r tree, echo=TRUE}
plot.pedigree(my_ped, symbolsize = 1, col = "blue", id = ages_genes)
```
